# SHERO XHEIK

email: <a href="mailto:shero.xheik@gmail.com">shero.xheik@gmail.com</a>

Professionista nel settore delle costruzioni e della gestione aziendale, con esperienza nell'amministrazione, nella gestione di progetti e nell'organizzazione di eventi. Impegnato nella promozione dell'integrazione e della partecipazione attiva delle comunità locali, con particolare attenzione alla comunità albanese e al mondo dello sport.

#### **ESPERIENZA LAVORATIVA:**

-Consorzio Tridentum (Contabile Lavori)	2023-oggi
-Alb edil srl (Responsabilie Amm.tivo per le costruzioni)	2021-2023
-Telecomunicazioni Trentino (Coordinatore Op. per le TLC)	2018-2021

### **ALTRE ESPERIENZE**

-APS Madre Teresa (Co-fondatore e Segretario)	2018-oggi
-ASD Iliria (Co-fondatore e Direttore Generale)	2021-oggi

### ISTRUZIONE

-Laurea in Gestione Aziendale (UNITN)	2018-oggi
-I.T.T. Buonarroti- Pozzo (indirizzo C.A.T.)	2015-2018
-Liceo Scientifico L. Da Vinci, Trento	2013-2015

## LINGUE

- -Italiano (Madrelingua)
- -Albanese (Madrelingua)
- -Inglese (Avanzato)
- -Tedesco (Base)
- -Spagnolo (Base)